臺灣新北地方法院民事判決
110年度簡上附民移簡字第35號
原      告  宋孝儀  
被      告  張國棟  

上列當事人間請求侵權行為損害賠償事件，原告提起刑事附帶民
事訴訟，經本院刑事庭裁定移送前來（本院110年度簡上附民字
第18號），經本院於民國111年2月16日言詞辯論終結，判決如下
：
    主      文
被告應給付原告新臺幣陸拾壹萬伍仟元，及自民國一百一十年五
月二十八日起至清償日止，按週年利率百分之五計算之利息。
訴訟費用由被告負擔。
    事實及理由
一、原告主張：被告可預見提供金融帳戶予他人使用，將幫助犯
    罪集團或不法分子實施詐欺或其他財產犯罪，竟基於幫助詐
    欺取財之故意，於民國108年6月至同年11月14日間某時，將
    其擔任負責人之火麒麟貿易有限公司開立之中國信託商業銀
    行帳號0000000000000000號帳戶（下稱系爭帳戶）之存摺、
    提款卡、密碼及網路銀行交易憑證，以新臺幣（下同）12,0
    00元之價格，販售予真實姓名年籍不詳之詐欺集團成員使用
    。嗣該詐欺集團成員取得系爭帳戶後，即於108年10月15日
    以臉書通訊軟體聯繫原告，並傳送香港瑞鼎金融外匯交易平
    台連結網址，向原告佯稱：可代為投資期貨石油交易，保證
    可獲利云云，致原告陷於錯誤，因而於108年11月15日依詐
    欺集團成員指示匯款615,000元至系爭帳戶，致原告受有615
    ,000元之損害，爰本於侵權行為之法律關係，依民法第184
    條第1項前段、後段、第185條規定，請求被告賠償等語。並
    聲明：被告應給付原告615,000元，及自起訴狀繕本送達翌
    日起至清償日止，按週年利率5％計算之利息。
二、被告則以：原告匯入系爭帳戶的款項不是我拿的，原告不應
    找我賠償等語資為抗辯。並聲明：原告之訴駁回。　　
三、本院之判斷：
  ㈠查原告主張之事實，業據本院110年度簡上字第165號刑事判
    決被告犯幫助詐欺取財罪，處有期徒刑4月確定，有刑事判
    決可稽，復經本院依職權調取該刑案卷宗核閱屬實，核與原
    告主張相符，且為被告所不爭執，堪信為真實。
  ㈡按因故意或過失，不法侵害他人之權利者，負損害賠償責任
    。數人共同不法侵害他人之權利者，連帶負損害賠償責任。
    不能知其中孰為加害人者亦同。造意人及幫助人，視為共同
    行為人。連帶債務之債權人，得對於債務人中之一人或數人
    或其全體，同時或先後請求全部或一部之給付。損害賠償，
    除法律另有規定或契約另有訂定外，應以填補債權人所受損
    害及所失利益為限，民法第184條第1項前段、第185條第1、
    2項、第273條第1項、第216條第1項分別定有明文。查被告
    基於幫助詐欺取財之故意，提供系爭帳戶予詐欺集團成員使
    用，助成詐欺集團成員實現對於原告詐欺取財之犯罪行為，
    屬幫助詐欺取財之人，且其幫助詐欺取財之行為與原告所受
    損害間有相當因果關係，依前開規定，視為共同侵權行為人
    ，自應對原告所受損害負損害賠償責任，是原告請求被告賠
    償615,000元，自屬有據，應予准許。
  ㈢按給付無確定期限者，債務人於債權人得請求給付時，經其
    催告而未為給付，自受催告時起，負遲延責任。其經債權人
    起訴而送達訴狀，或依督促程序送達支付命令，或為其他相
    類之行為者，與催告有同一之效力。遲延之債務，以支付金
    錢為標的者，債權人得請求依法定利率計算之遲延利息。應
    付利息之債務，其利率未經約定，亦無法律可據者，週年利
    率為5％，民法第229條第2項、第233條第1項前段、第203條
    分別定有明文。查本件係損害賠償之債，以支付金錢為標的
    ，無確定期限，又未約定利率，則原告請求被告給付自起訴
    狀繕本送達翌日即110年5月28日（見本院110年度簡上附民
    字第18號卷第15頁本院送達證書）起至清償日止，按週年利
    率5％計算之遲延利息，於法有據，應予准許。
四、綜上所述，原告本於侵權行為之法律關係，依民法第184條
    第1項前段、後段、第185條規定，請求被告給付615,000元
    ，及自110年5月28日起至清償日止，按週年利率5％計算之利
    息，為有理由，應予准許。
五、本件事證已臻明確，兩造其餘攻擊防禦方法及證據，經審酌
    後與判決之結果不生影響，爰不一一論列。
據上論結，本件原告之訴為有理由，依民事訴訟法第78條，判決
如主文。
中　　華　　民　　國　 111　　年　　 2　　月　　23　　日
                  民事第六庭  審判長法　官  許瑞東
　　　　　　　     
　　　　　　　　　                  法  官  黃信滿
　　　　　　　　　　　　 
                                    法  官  陳佳君
以上正本係照原本作成。　
本件不得上訴。
中　　華　　民　　國　 111　　年　　 2　　月　　23　　日
                                    書記官  李淑卿